【裁判字號】    90,易,551
【裁判日期】    900904
【裁判案由】    贓物
【裁判全文】
臺灣雲林地方法院刑事判決                            九十年度易字第五五一號
    公  訴  人  臺灣雲林地方法院檢察署檢察官
    被      告  甲○○
右列被告因贓物案件，經檢察官提起公訴（九十年度偵字第二七九四號），本院判決
如左：
    主  文
甲○○故買贓物，處有期徒刑拾月。緩刑參年。
    事  實
一、甲○○於民國九十年五月三十一日上午七時許，在南投縣竹山鎮清水溪旁某砂石
    場，明知姓名年籍不詳之綽號「阿安」之成年男子所兜售之編號：ＰＣ000－
    00000號，引擎號碼：８３ＲＥ0－000000號挖土機一臺（該挖土機
    為乙○○所有，於九十年五月二十九日下午三時許，在臺中縣龍井鄉○○○路與
    特五號路口失竊），係來路不明之贓物，竟仍應允以低於市價甚多之價格新臺幣
    （下同）八十萬元，買受該挖土機，並當場交付現金五十五萬元予該綽號「阿安
    」之成年男子，並約定餘款隔日再收。嗣因洪志銘向甲○○以每個月十萬元之代
    價承租上開挖土機使用，而於九十年六月二十日上午七時許，在雲林縣土庫鎮○
    ○段五七三地號土地上，為警當場查獲。
二、案經雲林縣警察局虎尾分局報請臺灣雲林地方法院檢察署檢察官偵查起訴。
    理  由
一、訊之被告甲○○對於右揭時地，以八十萬元向綽號「阿安」之成年男子購買該挖
    土機，並當場交付現金五十五萬元等情坦承不諱。而為警查獲之上開挖土機，確
    係他人所失竊之贓物一節，亦據被害人乙○○分別於警訊、偵審時指證在卷，且
    有贓物領據、附條件買賣契約書及進口報單各一紙在卷可稽。被告甲○○雖辯稱
    ：伊不知「阿安」之人所販賣之挖土機為贓物云云，然參以被告自承不知綽號「
    阿安」之人之連絡方式，且在未見到挖土機之相關出廠證明時即給付五十五萬元
    ，又給付五十五萬元時亦未向「阿安」索取收據及發票，翌日「阿安」復未前來
    索取尾款等語在卷，衡諸常情，挖土機並非一般價值之物品，均有其來源證明，
    而被告與綽號「阿安」之成年男子於交易時，竟連其姓名、年籍及聯絡電話、住
    址均不詳，且相關之挖土機證件，亦未見過，更未書立收據，註明被告已交付定
    金五十五萬元，及未言明如何收取尾款，或留下其聯絡電話供被告日後催討相關
    證件，以明雙方之權利義務，在在均與常情有違等情，足徵被告明知上開挖土機
    係來路不明之物，仍故予買受，足見被告辯稱，顯與常情相違，尚難採信。此外
    ，復有相片六幀在卷可參。本件事證明確，被告犯行堪以認定。
二、核被告所為，係犯刑法第三百四十九條第二項之故買贓物罪。爰審酌被告貪圖不
    法之利益，而侵害他人財物安全，並危害社會秩序，尤其被告知贓故買，非徒增
    加追贓困難，且因銷贓有途，更助長財產犯罪之歪風，及被害人所受之損害非屬
    輕微，以其行止原不宜輕咎，惟被告犯後態度尚佳，應有悔意等一切情狀，量處
    如主文所示之刑，以資懲儆。末查，被告前未曾受有期徒刑以上刑之宣告，有臺
    灣高等法院被告全國前案紀錄表各一份在卷可按，此次因一時貪慾思慮欠周，致
    罹刑章，經此罪刑宣告之教訓後，應知所警惕，當無再犯之虞，本院綜核一切情
    形，認為對其所宣告之刑，以暫不執行為適當，爰併諭知緩刑三年，以勵自新。
據上論斷，應依刑事訴訟法第二百九十九條第一項前段，刑法第三百四十九條第二項
、第七十四條第一款，罰金罰鍰提高標準條例第一條前段，判決如主文。
本案經檢察官林良蓉到庭執行職務
中      華      民      國      九十      年      九      月      四    日
                                        臺灣雲林地方法院刑事第二庭
                                            法  官  趙  思  芸
右正本證明與原本無異。
如不服本判決，應於判決送達後十日內向本院提出上訴狀( 應附繕本 )。
                                            書記官  王  淑  美
中      華      民      國      九十      年      九      月      四    日
中華民國刑法第三百四十九條
收受贓物者，處三年以下有期徒刑、拘役或五百元以下罰金。
搬運、寄藏、故買贓物或為擔保者，處五年以下有期徒刑、拘役或科或併科一千元以
下罰金。
因贓物變得之財物，以贓物論。


司法院資訊處製作；財團法人民間司法改革基金會備份。
